【裁判字號】    92,易,74
【裁判日期】    920829
【裁判案由】    傷害等
【裁判全文】
臺灣宜蘭地方法院刑事判決                            九十二年度易字第七四號
    公  訴  人  臺灣宜蘭地方法院檢察署檢察官
    被      告  乙○○
右列被告因傷害案件，經檢察官提起公訴（九十一年度偵字第二九二九號），本院判
決如左：
    主  文
乙○○以加害生命之事，恐嚇他人致生危害於安全，處拘役參拾日。如易科罰金，以
參佰元折算壹日。
被訴傷害、毀損罪部分均公訴不受理。
    事  實
一、乙○○與甲○○為同事關係。乙○○於民國九十一年四月十二日下午九時二十分
    許，飲酒後前往甲○○現任職之建同營造股份有限公司（下稱建同公司）位於南
    澳鄉○○村○○○道南橫坑工地事務所內，對甲○○尋釁，並毆打甲○○成傷（
    業據撤回告訴），及毀損置於該工地事務所內之電腦設備等物（業據撤回告訴）
    。並基於恐嚇之犯意，以言詞對甲○○恫稱：「如不給錢就要殺掉你」等語，使
    甲○○心生畏懼，致生危害於安全。
二、案經告訴人甲○○訴由宜蘭縣警察局蘇澳分局報請台灣宜蘭地方法院檢察署檢察
    官偵查起訴。
    理  由
一、訊據被告乙○○矢口否認上開犯行，辯稱：伊與甲○○為好朋友，應該不會對甲
    ○○出言恐嚇，當天有飲酒，不知發生何事云云。惟查，右揭犯罪事實，業據告
    訴人甲○○指訴歷歷，且告訴人因被告之傷害行為受傷，復有羅東博愛醫院診斷
    證明書為證。另現場經被告毀損之情況，復有照片八幀可按。足證當時被告舉止
    行為均屬暴戾，於此情形下對告訴人出言恫嚇，亦與常情相符，是告訴人之指訴
    應屬可採。被告空言否認，為卸責之詞，不足採信。事證明確，被告犯行應堪認
    定。
二、核被告所為，係犯刑法第三百零五條之恐嚇罪。爰審酌被告酒後亂性、出言恐嚇
    告訴人、其生活狀況、智識程度、恐嚇行為對告訴人所生之損害、犯罪後態度及
    於本院審理中已與告訴人達成和解等一切情狀，量處如主文所示之刑，並諭知易
    科罰金之折算標準。
三、公訴意旨另以：被告於九十一年四月十二日下午九時二十分許，基於傷害之犯意
    ，在建同公司位於南澳鄉○○村○○○道南橫坑工地事務所內，並毆打甲○○，
    至甲○○受有頭部外傷、左眼鈍傷及頭皮挫傷等傷害。又基於毀損之犯意，將建
    同公司置於該工地事務所內之電腦設備一套（含印表機）、傳真機及電話機各一
    部加以毀損。因認被告涉犯刑法第二百七十七條第一項之傷害罪嫌及同法竹三百
    五十四條之毀損罪嫌。
四、按告訴乃論之罪，告訴人於第一審辯論終結前得撤回其告訴，又告訴經撤回者，
    應諭知不受理之判決，刑事訴訟法第二百三十八條第一項、第三百零三條第三款
    分別定有明文。查本件告訴人甲○○、建同公司告訴被告傷害、毀損案件，起訴
    書認係觸犯刑法第二百七十七條第一項、第三百五十四條罪名，依同法第二百八
    十七條、第三百五十七條規定，須告訴乃論；茲據告訴人甲○○、建同公司分別
    具狀撤回告訴。又被告所犯恐嚇、傷害、毀損三罪間，犯意各別，行為不同，且
    各行為間應無何方法結果之牽連關係，公訴人認應依牽連犯之規定以一罪處斷，
    尚有誤會。是苟上開三罪均成立犯罪，自應分論併罰。惟就傷害、毀損既業經撤
    回告訴，依照上開說明，本件爰不經言詞辯論，另為諭知不受理之諭知。
據上論斷，應依刑事訴訟法第二百九十九條第一項前段、第三百零三條第三款、第三
百零七條，刑法第三百零五條、第四十一條第一項，罰金罰鍰提高標準條例第一條前
段、第二條，判決如主文。
本案經檢察官劉憲英到庭執行職務
中      華      民      國    九十二    年      八      月    二十九    日
                                        臺灣宜蘭地方法院刑事第一庭
                                            法  官  謝  佩  玲
右正本證明與原本無異。
如不服本判決，應於判決送達後十日內向本院提出上訴狀( 應附繕本 )。
                                            書記官  林  慶  生
中      華      民      國    九十二    年      九      月      一      日
附錄法條：
中華民國刑法第三百零五條
 (恐嚇危害安全罪)
以加害生命、身體、自由、名譽、財產之事，恐嚇他人致生危害於安全者，處二年以
下有期徒刑、拘役或三百元以下罰金。


司法院資訊處製作；財團法人民間司法改革基金會備份。
